臺灣臺中地方法院行政訴訟判決
110年度交字第530號
原      告  卓志豪  
被      告  臺中市交通事件裁決處
                      設臺中市○○區○○○路00號
代  表  人  黃士哲    住同上
訴訟代理人  黃曉妍律師
上列當事人間交通裁決事件，原告不服被告民國110年12月9日中
市裁字第68-GU0000000號裁決書，提起行政訴訟，本院判決如下
：
    主  文
原告之訴駁回。
訴訟費用新臺幣參佰元由原告負擔。
    事實及理由
一、程序事項：按行政訴訟法第237 條之7 規定，交通裁決事件
    之裁判，得不經言詞辯論為之。本件屬交通裁決事件，依兩
    造所述各節及卷內資料其事證已臻明確，本院認無經言詞辯
    論之必要，爰不經言詞辯論而為判決。
二、事實概要：原告於民國110年12月9日7時36分許，駕駛號牌K
    EL-2562號自用曳引車(下稱系爭車輛），行經臺中市○○區○○
    路○段000號前，因「汽機車駕駛人酒精濃度超過規定標準(0
    .15-0.25(未含))」之違規行為，遭臺中市政府警察局清水
    分局（下稱舉發機關）員警認定原告違反道路交通管理處罰
    條例第35條第1項第1款之規定，當場掣開第GU0000000號舉
    發違反道路交通管理事件通知單。被告續於110年12月9日以
    中市裁字第68-GU0000000號裁決書（下稱原處分），依道路
    交通管理處罰條例第35條第1項第1款、第24條第1項第2款及
    「違反道路交通管理事件統一裁罰基準表」之規定，按期限
    內到案之基準，裁處原告第1階段罰鍰新臺幣（下同）33,00
    0元，吊扣駕駛執照24個月，並應參加道路交通安全講習。
三、原告主張略以：早上7點多發生事故，警察來處理事情，酒
    測沒有給水就進行酒測，而我早上又喝了烏梅汁(空腹)等語
    ，並聲明：原處分撤銷，訴訟費用由被告負擔。
四、被告答辯則以：
  ㈠本件應適用之法律依據為道路交通管理處罰條例第35條第1 
    項、第3項及第68條第1項、第24條第1項第2款、警察法第2 
    條、警察職權行使法第8條第1項第3款、道路交通安全講習
    辦法第5條、道路交通安全規則第114條第1項第2款、違反道
    路交通管理事件統一裁罰基準及處理細則第19條第2項等規
    定。
  ㈡案經轉據舉發機關111年1月5日中市警清分交字第1100043929
    號函復及職務報告說明略以：「...二、本案申訴人於110年
    12月9日7時36分駕KEL-2562號車發生交通事故，警方到場依
    規定實施酒精濃度測試程序，告知飲酒15分鐘內得提供漱口
    ，惟渠飲酒已超過15分鐘且未要求漱口，符合飲酒後15分鐘
    以上之規定，全程均依「違反道路交通管理事件統一裁罰基
    準及處理細則」第19條之2規定辦理。三、檢附...職務報告
    及酒精測試過程影片供參。」；「職警員阮怡婷於110年12
    月09日06時至08時擔服巡邏勤務，於07時26分許接獲110報
    案前往臺中市○○區○○路○段000號前處理交通事故，因駕駛自
    用引曳車車號000-0000的駕駛卓志豪與駕駛自小客車車號00
    00-00的駕駛辛宜真發生交通事故，警方到場依規定實施酒
    測，於當場詢問駕駛人卓志豪是否有飲酒，卓志豪向警方表
    示發生交通事故前1(08)日22時許有飲酒後及就寢，並於隔
    日開車要前往過磅時發生車禍，警方於酒測前已告知其如飲
    酒15分鐘內得提供漱口，但其飲酒已超過15分鐘，酒測時也
    未向警方要求漱口，又駕駛人卓志豪是為發生交通事故依規
    定所做之酒測，故警方依規定實施酒測並無不妥，檢附密錄
    器佐證，建請依規定裁處。」
  ㈢次查舉發機關檢附之採證光碟，確認：密錄器影像畫面時間2
    021/12/0907：47：33至07：49：38時，員警問：「你昨天
    跟今天有沒有喝酒？」原告答：「今天沒有。」員警問：「
    昨天幾點喝的？」原告答：「十點。」員警回：「十點應該
    退了吧？」員警告：「連續吹氣5~10秒鐘，中間不要中斷喔
    。」原告答：「好。」員警移開酒測器並問：「你昨天喝的
    喔。那你要不要先漱口？」原告答：「好。」員警問：「昨
    天十點喝的喔？」原告答：「對啊。」員警問：「啊有受傷
    嗎？」員警查看警用車輛後座後告：「我看一下有沒有水喔
    ？」員警告：「我們沒有帶到水，我們15分鐘前可以漱口。
    」員警問：「你有沒有貼藥布？」原告問：「貼什麼藥布？
    」員警問：「你有貼藥布嗎？」，再問：「你身上有藥的味
    道，是藥布的味道嗎？」原告答「沒有。」員警問：「所以
    擦藥膏？」原告問：「可以嗎？」員警問：「你有擦藥嗎？
    」原告問：「沒有。」員警告：「你去你車上看有沒...」
    原告打斷答：「車上有啦。沒有水啦，有藥膏啦。」員警問
    ：「你有抹藥膏，對不對？」原告答：「我有抹藥膏啦。」
    員警答：「那應該是藥膏的味道。」員警告：「待會連續吹
    氣喔。」員警向同仁表示：「沒有，他昨天十點喝的，我們
    車上沒有水。」男員警問：「你喝多少？」原告答：「喝20
    0cc的威士忌，45%」男員警問：「200cc大概多少？」原告
    答：「seven賣的那種小罐的。」男員警問：「你車上有水
    嗎？」原告答：「沒有。」員警告：「沒關係，先讓他吹，
    他是...你是藥膏的味道吧，我聞你身上有藥膏的味道。」
    原告答：「藥膏還香水。」員警告：「那應該還好。」員警
    告：「連續吹氣開始喔。」，原告吹氣方式不對，員警告「
    不對，要含住。」員警告：「不要緊張啦，過了一天代謝差
    不多掉了。」員警告：「其實如果你15分鐘之內喝的話，我
    們要給你漱口，15分鐘過後，我們就可以不用給你漱口，先
    跟你講這個規定。」原告答：「我知道，因為我有跟你講，
    說真的我昨天10點多喝。」07：47：38至07：49：38時，員
    警告：「連續吹。」，酒測成功，數值為0.24 mg/L。07：5
    0：00時，員警開始實施危險駕駛之現行犯移送。
　㈣原告主張被告認不足採。蓋因員警全程已詳盡依違反道路交
    通管理事件統一裁罰基準及處理細則」(以下簡稱「處理細
    則」)第19條第2項之規定，詢問原告飲酒時間以及是否使用
    藥布等...可能影響酒精測試之物品，既使原告具飲酒時間
    已距近九小時之久，原依規定員警得不提供飲水漱口，仍詢
    問原告是否需要在酒測前漱口，已善盡酒精測試程序所應遵
    循之規定，且原告是自願於未漱口之前提下進行酒測，故員
    警實施酒測程序並無違反相關規定。本處依法裁處於法未有
    不合等語，並聲明：原告之訴駁回，訴訟費用由原告負擔。
五、本院之判斷：
  ㈠按行為時道交條例第35條第1項第1款、第3項前段規定：「（
    第1項）汽車駕駛人，駕駛汽車經測試檢定有下列情形之一
    者，處新臺幣1萬5千元以上9萬元以下罰鍰，並當場移置保
    管該汽車及吊扣其駕駛執照1年至2年；……：一、酒精濃度超
    過規定標準。（第3項）本條例中華民國一百零八年三月二
    十六日修正條文施行之日起，汽機車駕駛人於五年內第二次
    違反第一項規定者，依其駕駛車輛分別依第一項所定罰鍰最
    高額處罰之，第三次以上者按前次違反本項所處罰鍰金額加
    罰新臺幣九萬元，並均應當場移置保管該汽機車、吊銷其駕
    駛執照及施以道路交通安全講習；如肇事致人重傷或死亡者
    ，吊銷其駕駛執照，並不得再考領。」、第24條第1項第2款
    規定：「汽車駕駛人，有下列情形之一者，應接受道路交通
    安全講習：二、有第35條第1項規定之情形。」、第67條第2
    項前段規定：「汽車駕駛人，曾依……第35條第3項前段……規
    定吊銷駕駛執照者，3年內不得考領駕駛執照；……」，以及
    第68條第1項規定：「汽車駕駛人，因違反本條例及道路交
    通安全規則之規定，受吊銷駕駛執照處分時，吊銷其執有各
    級車類之駕駛執照。」。次按道路交通安全規則第114條第1
    項第2款：「汽車駕駛人有下列情形之一者，不得駕車：二
    、飲用酒類或其他類似物後其吐氣所含酒精濃度達每公升0.
    15毫克或血液中酒精濃度達百分之0.03以上。」之規定，可
    知汽車駕駛人飲用酒類或其他類似物後其吐氣所含酒精濃度
    超過規定標準而仍駕車者，如係第1次違規，應受道路交通
    管理處罰條例第35條第1項、第24條第1項之處分（罰鍰、移
    置車輛、道路交通安全講習及吊扣駕駛執照）。
  ㈡經查，本院勘驗調查舉發機關提供之採證光碟，製成勘驗筆
    錄附卷為證（見本院卷第63-64頁），勘驗結果為：員警密
    錄器影像畫面時間2021/12/09 07：47：33時至07：49：38
    時，員警問：「你昨天跟今天有沒有喝酒？」原告答：「今
    天沒有。」員警問：「昨天幾點喝的？」原告答：「十點。
    」員警回：「十點應該退了吧？」員警告：「連續吹氣5~10
    秒鐘，中間不要中斷喔。」原告答：「好。」員警移開酒測
    器並問：「你昨天喝的喔。那你要不要先漱口？」原告答：
    「好。」員警問：「昨天十點喝的喔？」原告答：「對啊。
    」員警問：「啊有受傷嗎？」員警查看警用車輛後座後告：
    「我看一下有沒有水喔？」員警告：「我們沒有帶到水，我
    們15分鐘前可以漱口。」員警問：「你有沒有貼藥布？」原
    告問：「貼什麼藥布？」員警問：「你有貼藥布嗎？」，再
    問：「你身上有藥的味道，是藥布的味道嗎？」原告答「沒
    有。」員警問：「所以擦藥膏？」原告問：「可以嗎？」員
    警問：「你有擦藥嗎？」原告問：「沒有。」員警告：「你
    去你車上看有沒...」原告打斷答：「車上有啦。沒有水啦
    ，有藥膏啦。」員警問：「你有抹藥膏，對不對？」原告答
    ：「我有抹藥膏啦。」員警答：「那應該是藥膏的味道。」
    員警告：「待會連續吹氣喔。」員警向同仁表示：「沒有，
    他昨天十點喝的，我們車上沒有水。」男員警問：「你喝多
    少？」原告答：「喝200cc的威士忌，45%」男員警問：「20
    0cc大概多少？」原告答：「seven賣的那種小罐的。」男員
    警問：「你車上有水嗎？」原告答：「沒有。」員警告：「
    沒關係，先讓他吹，他是...你是藥膏的味道吧，我聞你身
    上有藥膏的味道。」原告答：「藥膏還香水。」員警告：「
    那應該還好。」員警告：「連續吹氣開始喔。」，原告吹氣
    方式不對，員警告「不對，要含住。」員警告：「不要緊張
    啦，過了一天代謝差不多掉了。」員警告：「其實如果你15
    分鐘之內喝的話，我們要給你漱口，15分鐘過後，我們就可
    以不用給你漱口，先跟你講這個規定。」原告答：「我知道
    ，因為我有跟你講，說真的我昨天10點多喝。」07：47：38
    至07：49：38時，員警告：「連續吹。」，酒測成功，數值
    為0.24 mg/L。07：50：00時，員警開始實施危險駕駛之現
    行犯移送。
  ㈢再按，違反道路交通管理事件統一裁罰基準及處理細則第19
    條之2第1項第2款：「詢問受測者飲用酒類或其他類似物結
    束時間，其距檢測時已達15分鐘以上者，即予檢測。但遇有
    受測者不告知該結束時間或距該結束時間未達15分鐘者，告
    知其可於漱口或距該結束時間達15分鐘後進行檢測；有請求
    漱口者，提供漱口。」之規定，係為避免酒後殘留於口腔之
    酒精濃度過高，影響呼氣酒精濃度測試之正確性，以「漱口
    後」或「飲用酒類結束時間達15分鐘」，排除殘留口腔之酒
    精影響測試正確性之可能，是受測者飲用酒類結束時間距檢
    測時已達15分鐘以上，不以員警告知或提供漱口為必要，其
    酒測結果即應承認合法性。依上開勘驗結果可知，經員警詢
    問原告是否有飲酒，原告表示昨天10點喝的，並自承有喝20
    0cc的威士忌，濃度45%等情，足見原告飲酒結束時間早已超
    過15分鐘以上，自無需再特別給予原告漱口之必要，員警於
    酒測程序上合乎前揭處理細則之規定，是原告主張員警沒有
    給水就進行酒測云云，並不可採。
  ㈣綜上所述，原告違規事證明確，被告依法所為原處分並無違
    誤，原告訴請撤銷，為無理由，應予駁回。
六、本件事證已臻明確，兩造其餘主張及陳述，經核於判決結果
    不生影響，爰不逐一論列，附此敘明。
七、本件第一審裁判費為300 元，應由原告負擔，爰確定第一審
    訴訟費用額如主文第2 項所示。
據上論結，本件原告之訴為無理由，依行政訴訟法第237 條之7
、第98條第1 項前段、第237 條之8 第1 項，判決如主文。
中　　華　　民　　國　　111 　年　　7 　　月　　15　　日
　　　　　　　　　行政訴訟庭　法　官　楊萬益
以上正本證明與原本無異。
如不服本判決，應於判決送達後20日內，向本院提出上訴狀並表
明上訴理由（原判決所違背之法令及其具體內容或依訴訟資料可
認為原判決有違背法令之具體事實），其未表明上訴理由者，應
於提出上訴後20日內向本院補提理由書（上訴狀及上訴理由書均
須按他造人數附繕本，如未按期補提上理由書，則逕予駁回上訴
），並應繳納上訴裁判費新臺幣750元。
中　　華　　民　　國　　111 　年　　7 　　月　　15　　日
　　　　　　　　　　　　　　　書記官　林柏名